# 请教费用账务处理问题

提问人：Desperado1223 时间：2023-03-02 17:25:
陈老师，想咨询您一个咨询费核算的问题。我们为了不让咨询费用跨期，会在年底已付费但未收票的时候，将相关费用，用其他应收科目挂经办咨询费的员工头上，来年收到发票再用其他应付冲抵。您觉得这样做账是否合理呢，如果不合理，您觉得什么做账方式会更合理呢。谢谢您的解答。

回答人：chenyiwei
主帖中所述的做法是不合理的。费用应根据发生（受益）情况确认，与开票或者结算无关。
需要考虑的问题是：截至年末，相关的咨询服务是否已经提供完毕，或者提供服务的进度（相当于新收入准则下从卖方视角而言的履约进度）能否可靠计量。一般应优先按照对方的履约进度确认费用（预付款或者超出履约进度的付款可以确认为一项“其他流动/非流动资产”），如果无法合理确定履约进度的，则鉴于一般咨询服务都不会形成本企业的资产，故也可以接受按照合同约定的付款进度确认费用。